臺灣新北地方法院板橋簡易庭小額民事判決
111年度板小字第649號
原      告  新光產物保險股份有限公司

法定代理人  吳昕紘  
訴訟代理人  李彥明  
            郭川珽  
            陳鵬宇  
被      告  梁秀蓮  

訴訟代理人  洪裕鈞  
被      告  謝裕權  
上列當事人間請求侵權行為損害賠償事件，於民國111年8月3日
言詞辯論終結，本院判決如下：
    主  文
被告謝裕權應給付原告新臺幣參萬伍仟參佰參拾貳元，及自民國
一百一十一年七月二十三日起至清償日止，按年息百分之五計算
之利息。
原告其餘之訴駁回。
訴訟費用新臺幣壹仟元由被告謝裕權負擔新臺幣貳佰伍拾元，其
餘由原告負擔。
本判決原告勝訴部分得假執行。
    事實及理由
一、按訴狀送達後，原告不得將原訴變更或追加他訴，但擴張或
    縮減應受判決事項之聲明者，不在此限，民事訴訟法第255
    條第1項第3款定有明文。本件原告原起訴聲明請求：被告梁
    秀蓮應給付原告新臺幣（下同）70,777元，及自起訴狀繕本
    送達翌日起至清償日止，按年息百分之5計算之利息。嗣原
    告於民國111年6月10日具狀聲明追加被告謝裕權並變更訴之
    聲明為：被告應連帶給付原告70,777元，及自起訴狀繕本送
    達翌日起至清償日止，按年息百分之5計算之利息。核屬擴
    張應受判決事項之聲明，依上開規定，自應准許之。又本件
    被告謝裕權經合法通知，未於言詞辯論期日到場，查無民事
    訴訟法第386條所列各款情事，應准原告之聲請，由其一造
    辯論而為判決，合先敘明。
二、原告主張：緣被告梁秀蓮、謝裕權於110年2月18日下午4時5
    8分許，分別駕駛車號000-0000號、車號000-0000號自用小
    客車，行經新北市○○區○○路0號之1時，因被告梁秀蓮變換車
    道不慎及被告謝裕權未注意車前狀況之過失，致碰撞由原告
    承保訴外人李品君所有並駕駛之車牌號碼000-0000號自用小
    客車（下稱系爭車輛），致系爭車輛受損，案經新北市政府
    警察局新莊分局處理在案。系爭車輛經送廠維修，維修費用
    為新臺幣（下同）70,777元（工資31,394元、零件39,383元
    ），業經原告按保險契約理賠完竣，並依保險法第53條第1
    項規定，取得代位行使被保險人對於第三人之請求權。為此
    ，爰依侵權行為及保險法第53條第1項規定訴請被告應連帶
    給付原告70,777元，及自起訴狀繕本送達翌日起至清償日止
    ，按年息百分之5計付遲延利息。
三、被告梁秀蓮則以：係被告謝裕權駕駛車輛自後方碰撞到伊之
    車輛，致伊駕駛之車輛復往前推撞到系爭車輛，伊並無過失
    等語置辯，並聲明：原告之訴駁回。
四、原告主張之上開事實，業據其提出車險保單查詢明細、系爭
    車輛行照、車損照片、道路交通事故當事人登記聯單暨現場
    圖、估價單及發票等件影本為證，並經本院依職權向經新北
    市政府警察局新莊分局調閱系爭肇事資料，然為被告梁秀蓮
    所否認，並以前詞置辯。經本院依被告梁秀蓮聲請囑託新北
    市交通事件裁決所鑑定，依新北市交通事件裁決所分析意見
    ：「二、…惟因梁秀蓮及謝裕權兩車行駛動態不明，雙方各
    執一詞，卷內跡證不足，故無法據以鑑定。三、因事故發生
    有前後因果關係，故無法以片面之跡證判斷其中兩方當事人
    之肇責。先予敘明。經委員於111年6月22日檢視貴庭如說明
    一所附之案卷資料，並無新事證，故無法再次受理鑑定。」
    等語，有卷附之新北市政府交通事件裁決處110年6月24日新
    北裁鑑字第1115397494號函在卷可憑。經查，觀以A3類道路
    交通事故調查紀錄表，被告梁秀蓮於警詢時陳稱：…當時我
    塞在車陣中，汽車維持在靜止狀態，我沒有偏移方向，突遭
    後方一自小客(ARD-2717)衝撞，致我駕駛之汽車車頭向前追
    撞前方汽車(AKS-7090，即系爭車輛)後車尾，並致我左側及
    正前方車頭受損，且左後方保險桿、鈑金、備胎閘門受有損
    壞，後車門並無法正常開啟；倒車雷達亦受損等語；及被告
    謝裕權於警詢時陳稱：…於上址因前方一汽車(ATM-7028)突
    未打方向燈即傾向左側行駛，致我所駕駛之汽車，右前車頭
    撞擊該車後車尾左側保險桿，我右車頭、車燈、保險桿受有
    損壞等語；復觀以道路交通事故現場圖，可見被告梁秀蓮駕
    駛車輛位於系爭車輛後方，兩車位於同一車道，而被告謝裕
    權駕駛車輛則位於被告梁秀蓮駕駛車輛左方且在另一車道上
    ，經核與被告梁秀蓮於警詢時所稱：當時我塞在車陣中，汽
    車維持在靜止狀態，我沒有偏移方向，突遭後方一自小客(A
    RD-2717)衝撞，致我駕駛之汽車車頭向前追撞前方汽車(AKS
    -7090，即系爭車輛)後車尾，並致我左側及正前方車頭受損
    等語較為吻合，而被告謝裕權則已於相當時期受合法之通知
    ，而於言詞辯論期日不到場，亦未提出準備書狀爭執，堪認
    原告主張被告謝裕權應就本件事故負損害賠償責任，應屬有
    據。
五、按因故意或過失，不法侵害他人之權利者，負損害賠償責任
    。汽車、機車或其他非依軌道行駛之動力車輛，在使用中加
    損害於他人者，駕駛人應賠償因此所生之損害。被保險人因
    保險人應負保險責任之損失發生，而對於第三人有損失賠償
    請求權者，保險人得於給付賠償金額後，代位行使被保險人
    對於第三人之請求權。但其所請求之數額，以不逾賠償金額
    為限。前項第三人為被保險人之家屬或受僱人時，保險人無
    代位請求權。但損失係由其故意所致者，不在此限。民法第
    184條第1項前段、第191條之2前段及保險法第53條分別定有
    明文。次按不法毀損他人之物者，被害人得請求賠償其物因
    毀損所減少之價額。民法第196條第1項亦有明文。本件被告
    就系爭車損有過失等情為真實，已如前述，則原告依上開侵
    權行為之規定，請求被告負損害賠償責任，洵屬正當。經查
    ，依系爭車輛之維修估價單上所載維修項目，核與該車所受
    損部位相符，堪認上開修復項目所須之費用70,777元（工資
    31,394元、零件39,383元），均屬必要修復費用無誤。又依
    民法第196條請求賠償物被毀損所減少之價額，固得以修復
    費用為估定之標準，但以必要者為限（如修理材料以新品換
    舊品，應予折舊）。次查，系爭車輛係於104年9月出廠，有
    行照資料附卷可稽，至110年2月18日車輛受損時，車輛受損
    時使用已有5年5月3日，零件已有折舊，然更新零件之折舊
    價差顯非必要，自應扣除，本院依行政院公布之固定資產耐
    用年數表及固定資產折舊率表，即系爭自用小客車之耐用年
    數為五年，依定率遞減法每年折舊千分之三六九，其最後一
    年之折舊額，加歷年折舊累積額，總和不得超過該資產成本
    原額之十分之九之計算方法，即據原告所提出之估價單所載
    ，系爭車輛修復費用為70,777元（工資31,394元、零件39,3
    83元），其中零件部分39,383元經折舊所剩之殘值為十分之
    一即3,938元(計算式：39,383元×1/10=3,938元，元以下四
    捨五入)，加計毋庸計算折舊之工資31,394元，原告得請求
    被告賠償之系爭車輛修車費用共計為35,332元(計算式：3,9
    38元+31,394元=35,332元)即屬有據，應予准許，逾此部分
    之請求，尚乏依據，應予駁回。
六、從而，原告依侵權行為及保險契約之法律關係，請求被告謝
    裕權給付35,332元，及自起訴狀繕本送達翌日即111年7月23
    日起至清償日止，按年息百分之5計算之利息，為有理由，
    應予准許，逾此部分之請求，即屬無據，應予駁回。
七、本件原告勝訴部分係依小額訴訟程序所為被告謝裕權敗訴之
    判決，依民事訴訟法第436條之20之規定，爰依職權宣告假
    執行。
八、本件係小額訴訟事件，應依民事訴訟法第436條之19第1項規
    定，確定本件訴訟費用為1,000元，由敗訴之被告謝裕權負
    擔250元，其餘由原告負擔。
九、結論：本件原告之訴為一部有理由，一部無理由，依民事訴
    訟法第436條之23、第436條第2項、第385條第1項、第79條
    、第436條之19第1項、第436條之20，判決如主文。
中　　華　　民　　國　　111 　年　　8 　　月　　24　　日
                  臺灣新北地方法院板橋簡易庭
                      法      官  呂安樂
以上正本係照原本作成。
如不服本判決，應於送達後20日內，向本院提出上訴狀，並表明
上訴理由（上訴理由應表明一、原判決所違背之法令及具體內容
。二、依訴訟資料可認為原判決有違背法令之具體事實。），如
於本判決宣示後送達前提起上訴者，應於判決送達後20日內補提
上訴理由書（須附繕本），如未於上訴後20日內補提合法上訴理
由書，法院得逕以裁定駁回上訴。
中　　華　　民　　國　　111 　年　　8 　　月　　24　　日
                      書  記  官  魏賜琪